{"present": {"1 Singular": {"Affirmative": "poncloiscim", "Question": "an bponcloiscim?", "Negative": "n\u00ed phoncloiscim"}, "2 Singular": {"Affirmative": "poncloisceann t\u00fa", "Question": "an bponcloisceann t\u00fa?", "Negative": "n\u00ed phoncloisceann t\u00fa"}, "3 Singular": {"Male": {"Affirmative": "poncloisceann s\u00e9", "Question": "an bponcloisceann s\u00e9?", "Negative": "n\u00ed phoncloisceann s\u00e9"}, "Female": {"Affirmative": "poncloisceann s\u00ed", "Question": "an bponcloisceann s\u00ed?", "Negative": "n\u00ed phoncloisceann s\u00ed"}}, "1 Plural": {"Compressed": {"Affirmative": "poncloiscimid", "Question": "an bponcloiscimid?", "Negative": "n\u00ed phoncloiscimid"}, "Extended": {"Affirmative": "poncloisceann muid", "Question": "an bponcloisceann muid?", "Negative": "n\u00ed phoncloisceann muid"}}, "2 Plural": {"Affirmative": "poncloisceann sibh", "Question": "an bponcloisceann sibh?", "Negative": "n\u00ed phoncloisceann sibh"}, "3 Plural": {"Affirmative": "poncloisceann siad", "Question": "an bponcloisceann siad?", "Negative": "n\u00ed phoncloisceann siad"}, "Passive": {"Affirmative": "poncloisctear", "Question": "an bponcloisctear?", "Negative": "n\u00ed phoncloisctear"}}, "future": {"1 Singular": {"Affirmative": "poncloiscfidh m\u00e9", "Question": "an bponcloiscfidh m\u00e9?", "Negative": "n\u00ed phoncloiscfidh m\u00e9"}, "2 Singular": {"Affirmative": "poncloiscfidh t\u00fa", "Question": "an bponcloiscfidh t\u00fa?", "Negative": "n\u00ed phoncloiscfidh t\u00fa"}, "3 Singular": {"Male": {"Affirmative": "poncloiscfidh s\u00e9", "Question": "an bponcloiscfidh s\u00e9?", "Negative": "n\u00ed phoncloiscfidh s\u00e9"}, "Female": {"Affirmative": "poncloiscfidh s\u00ed", "Question": "an bponcloiscfidh s\u00ed?", "Negative": "n\u00ed phoncloiscfidh s\u00ed"}}, "1 Plural": {"Compressed": {"Affirmative": "poncloiscfimid", "Question": "an bponcloiscfimid?", "Negative": "n\u00ed phoncloiscfimid"}, "Extended": {"Affirmative": "poncloiscfidh muid", "Question": "an bponcloiscfidh muid?", "Negative": "n\u00ed phoncloiscfidh muid"}}, "2 Plural": {"Affirmative": "poncloiscfidh sibh", "Question": "an bponcloiscfidh sibh?", "Negative": "n\u00ed phoncloiscfidh sibh"}, "3 Plural": {"Affirmative": "poncloiscfidh siad", "Question": "an bponcloiscfidh siad?", "Negative": "n\u00ed phoncloiscfidh siad"}, "Passive": {"Affirmative": "poncloiscfear", "Question": "an bponcloiscfear?", "Negative": "n\u00ed phoncloiscfear"}}, "past": {"1 Singular": {"Affirmative": "phoncloisc m\u00e9", "Question": "ar phoncloisc m\u00e9?", "Negative": "n\u00edor phoncloisc m\u00e9"}, "2 Singular": {"Affirmative": "phoncloisc t\u00fa", "Question": "ar phoncloisc t\u00fa?", "Negative": "n\u00edor phoncloisc t\u00fa"}, "3 Singular": {"Male": {"Affirmative": "phoncloisc s\u00e9", "Question": "ar phoncloisc s\u00e9?", "Negative": "n\u00edor phoncloisc s\u00e9"}, "Female": {"Affirmative": "phoncloisc s\u00ed", "Question": "ar phoncloisc s\u00ed?", "Negative": "n\u00edor phoncloisc s\u00ed"}}, "1 Plural": {"Compressed": {"Affirmative": "phoncloisceamar", "Question": "ar phoncloisceamar?", "Negative": "n\u00edor phoncloisceamar"}, "Extended": {"Affirmative": "phoncloisc muid", "Question": "ar phoncloisc muid?", "Negative": "n\u00edor phoncloisc muid"}}, "2 Plural": {"Affirmative": "phoncloisc sibh", "Question": "ar phoncloisc sibh?", "Negative": "n\u00edor phoncloisc sibh"}, "3 Plural": {"Compressed": {"Affirmative": "phoncloisc siad", "Question": "ar phoncloisc siad?", "Negative": "n\u00edor phoncloisc siad"}, "Extended": {"Affirmative": "phoncloisceadar", "Question": "ar phoncloisceadar?", "Negative": "n\u00edor phoncloisceadar"}}, "Passive": {"Affirmative": "poncloisceadh", "Question": "ar poncloisceadh?", "Negative": "n\u00edor poncloisceadh"}}, "condi": {"1 Singular": {"Affirmative": "phoncloiscfinn", "Question": "an bponcloiscfinn?", "Negative": "n\u00ed phoncloiscfinn"}, "2 Singular": {"Affirmative": "phoncloiscfe\u00e1", "Question": "an bponcloiscfe\u00e1?", "Negative": "n\u00ed phoncloiscfe\u00e1"}, "3 Singular": {"Male": {"Affirmative": "phoncloiscfeadh s\u00e9", "Question": "an bponcloiscfeadh s\u00e9?", "Negative": "n\u00ed phoncloiscfeadh s\u00e9"}, "Female": {"Affirmative": "phoncloiscfeadh s\u00ed", "Question": "an bponcloiscfeadh s\u00ed?", "Negative": "n\u00ed phoncloiscfeadh s\u00ed"}}, "1 Plural": {"Compressed": {"Affirmative": "phoncloiscfimis", "Question": "an bponcloiscfimis?", "Negative": "n\u00ed phoncloiscfimis"}, "Extended": {"Affirmative": "phoncloiscfeadh muid", "Question": "an bponcloiscfeadh muid?", "Negative": "n\u00ed phoncloiscfeadh muid"}}, "2 Plural": {"Affirmative": "phoncloiscfeadh sibh", "Question": "an bponcloiscfeadh sibh?", "Negative": "n\u00ed phoncloiscfeadh sibh"}, "3 Plural": {"Compressed": {"Affirmative": "phoncloiscfid\u00eds", "Question": "an bponcloiscfid\u00eds?", "Negative": "n\u00ed phoncloiscfid\u00eds"}, "Extended": {"Affirmative": "phoncloiscfeadh siad", "Question": "an bponcloiscfeadh siad?", "Negative": "n\u00ed phoncloiscfeadh siad"}}, "Passive": {"Affirmative": "phoncloiscf\u00ed", "Question": "an bponcloiscf\u00ed?", "Negative": "n\u00ed phoncloiscf\u00ed"}}, "imper": {"1 Singular": {"Affirmative": "poncloiscim!", "Negative": "n\u00e1 poncloiscim!"}, "2 Singular": {"Affirmative": "poncloisc!", "Negative": "n\u00e1 poncloisc!"}, "3 Singular": {"Male": {"Affirmative": "poncloisceadh s\u00e9!", "Negative": "n\u00e1 poncloisceadh s\u00e9!"}, "Female": {"Affirmative": "poncloisceadh s\u00ed!", "Negative": "n\u00e1 poncloisceadh s\u00ed!"}}, "1 Plural": {"Compressed": {"Affirmative": "poncloiscimis!", "Negative": "n\u00e1 poncloiscimis!"}, "Extended": {"Affirmative": "poncloisceadh muid!", "Negative": "n\u00e1 poncloisceadh muid!"}}, "2 Plural": {"Affirmative": "poncloiscig\u00ed!", "Negative": "n\u00e1 poncloiscig\u00ed!"}, "3 Plural": {"Compressed": {"Affirmative": "poncloiscid\u00eds!", "Negative": "n\u00e1 poncloiscid\u00eds!"}, "Extended": {"Affirmative": "poncloisceadh siad!", "Negative": "n\u00e1 poncloisceadh siad!"}}, "Passive": {"Affirmative": "poncloisctear!", "Negative": "n\u00e1 poncloisctear!"}}, "pastConti": {"1 Singular": {"Affirmative": "phoncloiscinn", "Question": "an bponcloiscinn?", "Negative": "n\u00ed phoncloiscinn"}, "2 Singular": {"Affirmative": "phoncloiscte\u00e1", "Question": "an bponcloiscte\u00e1?", "Negative": "n\u00ed phoncloiscte\u00e1"}, "3 Singular": {"Male": {"Affirmative": "phoncloisceadh s\u00e9", "Question": "an bponcloisceadh s\u00e9?", "Negative": "n\u00ed phoncloisceadh s\u00e9"}, "Female": {"Affirmative": "phoncloisceadh s\u00ed", "Question": "an bponcloisceadh s\u00ed?", "Negative": "n\u00ed phoncloisceadh s\u00ed"}}, "1 Plural": {"Compressed": {"Affirmative": "phoncloiscimis", "Question": "an bponcloiscimis?", "Negative": "n\u00ed phoncloiscimis"}, "Extended": {"Affirmative": "phoncloisceadh muid", "Question": "an bponcloisceadh muid?", "Negative": "n\u00ed phoncloisceadh muid"}}, "2 Plural": {"Affirmative": "phoncloisceadh sibh", "Question": "an bponcloisceadh sibh?", "Negative": "n\u00ed phoncloisceadh sibh"}, "3 Plural": {"Compressed": {"Affirmative": "phoncloiscid\u00eds", "Question": "an bponcloiscid\u00eds?", "Negative": "n\u00ed phoncloiscid\u00eds"}, "Extended": {"Affirmative": "phoncloisceadh siad", "Question": "an bponcloisceadh siad?", "Negative": "n\u00ed phoncloisceadh siad"}}, "Passive": {"Affirmative": "phoncloisct\u00ed", "Question": "an bponcloisct\u00ed?", "Negative": "n\u00ed phoncloisct\u00ed"}}, "subj": {"1 Singular": {"Affirmative": "go bponcloisce m\u00e9", "Negative": "n\u00e1r phoncloisce m\u00e9"}, "2 Singular": {"Affirmative": "go bponcloisce t\u00fa", "Negative": "n\u00e1r phoncloisce t\u00fa"}, "3 Singular": {"Male": {"Affirmative": "go bponcloisce s\u00e9", "Negative": "n\u00e1r phoncloisce s\u00e9"}, "Female": {"Affirmative": "go bponcloisce s\u00ed", "Negative": "n\u00e1r phoncloisce s\u00ed"}}, "1 Plural": {"Compressed": {"Affirmative": "go bponcloiscimid", "Negative": "n\u00e1r phoncloiscimid"}, "Extended": {"Affirmative": "go bponcloisce muid", "Negative": "n\u00e1r phoncloisce muid"}}, "2 Plural": {"Affirmative": "go bponcloisce sibh", "Negative": "n\u00e1r phoncloisce sibh"}, "3 Plural": {"Affirmative": "go bponcloisce siad", "Negative": "n\u00e1r phoncloisce siad"}, "Passive": {"Affirmative": "go bponcloisctear", "Negative": "n\u00e1r phoncloisctear"}}, "verbal noun": "poncloscadh", "verbal adjective": "poncloiscthe"}